# 【请教陈版】 20202020 年 44 月债务重组应用指南--票据贴现息

提问人：HZHFF 时间：2020-12-04 13:33:02
请教陈版~~~~
票据贴息现在是放在投资收益还是财务费用？
看到《 2020 年 4 月债务重组应用指南》里面只写了“对于终止确认的分类为以公允价值计量且其变动计入其他综合收益的债权，之前计入其他综合收益的累计利得和损失应当从其他综合收益中转出，计入投资收益科目”，未见到金金融资产负债终止确认损益都放到投资收益的相关表述。
因此对于以公允价值计量且其变动计入其他综合收益的票据贴现，可终止确认部分的贴现息放在哪里？不可终止确认部分的贴现息放在哪里？贴现息放在投资收益的出处在哪里？

回答人：chenyiwei
票据贴现满足终止确认条件的，其贴现息属于金融资产终止确认损益，一次性计入投资收益。
票据贴现不符合终止确认条件的，其贴现息应在票据的剩余存续期间内摊销，确认为各期的财务费用——利息支出。